【裁判字號】    91,交訴,39
【裁判日期】    920212
【裁判案由】    公共危險等
【裁判全文】
臺灣士林地方法院刑事判決                          九十一年度交訴字第三九號
    公  訴  人  臺灣士林地方法院檢察署檢察官
    被      告  乙○○
右列被告因公共危險等案件，經檢察官提起公訴（九十一年度調偵字第二六三號），
本院判決如左：
    主  文
乙○○駕駛動力交通工具肇事，致人傷而逃逸，處有期徒刑陸月，如易科罰金以參佰
元折算壹日，緩刑參年。
被訴過失傷害部分公訴不受理。
    事  實
一、乙○○係光華巴士司機，為從事駕駛業務之人，於民國九十年十一月二日下午四
    時十五分許，駕駛車號ＡＦ─二八三號（起訴書誤載為ＡＥ─二八三號）營業大
    客車，沿台北市○○○路由西往東方向行駛，至民權西路、重慶北路交岔路口，
    欲右轉重慶北路向南時，其應注意轉彎時右側人車動態，且在行近行人穿越道前
    應減速慢行，並暫停讓行人先行通過。而依當時情形，並無不能注意之情形，竟
    疏於注意，貿然右轉，適甲○○、林嘉誠（八十八年七月九日生，原起訴書誤載
    為林嘉城）母子由西向東從行人穿越道橫越重慶北路，以致該大客車右前側車身
    擦撞甲○○身體（未受傷）及林嘉誠頭部，致林嘉誠受有頭部外傷（已撤回告訴
    ）。適有下課學生多人見狀，急呼「撞到了」「記車號」等語，甲○○隨即將林
    嘉誠抱往路邊人行道並記下車號，乙○○見肇禍後僅稍停一下即駕車逃逸。
二、案經林嘉誠之法定代理人甲○○訴由臺北市政府警察局大同分局報請臺灣士林地
    方法院檢察署檢察官偵查後提起公訴。
    理  由
甲、有罪部分：
一、訊據被告乙○○固坦承有於前揭時間駕車行經該地並駕車離開、被害人林嘉誠受
    有前開傷害等事實，惟否認涉有肇事致人受傷而逃逸之犯行，辯稱伊右轉時從後
    視鏡有看見告訴人甲○○與被害人林嘉誠靠車子很近，但後來看到甲○○抱起林
    嘉誠，伊並不知有撞到林嘉誠致受傷，伊也沒聽到甲○○叫其下車之聲音，伊看
    沒有甚麼事就把車開走云云。經查：本件車禍經過情形，業據告訴人指訴其帶被
    害人從行人穿越道西向東要過重慶北路，突有被告所駕公車右轉，以致被害人頭
    部遭該公車右前車身側面擦撞，被害人被撞後馬上蹲下來，伊也蹲下來看被害人
    ，而被告之車轉過彎在不遠處停下來，但被告並未下車即將車開走等情，有馬偕
    紀念醫院診斷證明書、道路交通事故調查報告表、補充資料表、談話紀錄表各乙
    紙附卷足憑。而被告於偵訊時亦自承伊當時走民權西路要右轉進重慶北路公車專
    用道，車子已轉入公車專用道，由後視鏡看到右側車身與行人很接近，伊還是慢
    慢的右轉，再次又看到後視鏡，看到好像要擦撞到行人，伊就停下來，因為公車
    上很吵，並沒有聽到有人呼喊叫停車，而伊停車後看後視鏡，就看到甲○○抱著
    小孩子（即林嘉誠）站在原地，伊想沒事就開走等語，對於肇事經過，參酌告訴
    人指訴之內容，在被告所稱看到好像要擦撞到行人之時，實際上就已經撞傷林嘉
    誠，告訴人後來蹲下來看林嘉誠被撞的情形，並將林嘉誠抱起來，被告亦承認有
    從後視鏡看到告訴人把小孩林嘉誠抱起來，是依現場之狀況，被告應知車身已經
    擦撞林嘉誠，所辯不知有人受傷等語，實難採信。更何況證人即告訴人甲○○於
    本院結證伊後來也有舉左手指公車，並喊叫要被告下來，因為伊右手抱著小孩，
    當時其他旁邊的人是一些學生，都在人行道上，他們叫喊著記車號、記車號等語
    ，顯見當時在現場除叫喊聲之外，告訴人亦有要求被告下車處理之動作，應認被
    告辯稱沒聽到聲音以致不知有人受傷云云，亦不可採。至於甲○○雖於警訊中陳
    稱遭車壓傷左腳，但無證據足以證明，檢察官認定告訴人並未受傷，記載於起訴
    書犯罪事實欄中，甲○○於本院亦陳稱伊並無明顯傷勢，是依現有證據並無法證
    明其有受傷，亦附此敘明。綜上，應認本件事證已臻明確，被告犯行洵堪認定，
    應依法論科。
二、核被告所為，係犯刑法第一百八十五條之四駕車致人受傷逃逸罪。爰審酌被告之
    素行、駕車致人受傷後未予救助造成被害人之危害程度、對被害人造成之受傷情
    形及被告犯罪後坦承部分犯行，並已與被害人就過失傷害部分達成和解等一切情
    狀，量處如主文所示之刑，並諭知易科罰金之折算標準。查被告未曾受有期徒刑
    以上刑之宣告，有卷附之臺灣高等法院檢察署刑案紀錄簡覆表一紙可按，其因一
    時失慮，致罹刑典，經此刑之宣告後，應知警惕而無再犯之虞，本院因認暫不執
    行其刑為當，予以宣告緩刑三年，用啟自新。
乙、公訴不受理部分：
一、公訴意旨另略以：被告乙○○係光華巴士司機，為從事駕駛業務之人，於九十年
    十一月二日下午四時十五分許，駕駛車號ＡＦ─二八三號營業大客車，沿台北市
    ○○○路由西往東方向行駛，至民權西路、重慶北路交岔路口，欲右轉重慶北路
    向南時，其應注意轉彎時右側人車動態，而依當時情形，並無不能注意之情形，
    竟疏於注意，貿然右轉，適甲○○、林嘉誠（八十八年七月九日生）母子由西向
    東從行人穿越道橫越重慶北路，以致該大客車右前側車身擦撞甲○○身體（未受
    傷）及林嘉誠頭部，致林嘉誠受有頭部外傷，經林嘉誠之法定代理人甲○○提出
    告訴，因認被告涉有刑法第二百八十四條二項前段之業務過失傷害罪嫌。
二、按告訴乃論之罪，告訴人於第一審辯論終結前得撤回其告訴，又告訴經撤回者，
    應諭知不受理之判決，刑事訴訟法第二百三十八條第一項、第三百零三條第三款
    分別定有明文。查本件告訴人告訴被告業務過失傷害，公訴人認係觸犯刑法第二
    百八十四條第二項前段之業務過失傷害罪嫌，該罪依同法第二百八十七條規定，
    須告訴乃論。茲據告訴人具狀以及當庭撤回告訴，有撤回告訴狀、本院審理筆錄
    各一件附卷可參，依照首開說明，本件該部分爰不經言詞辯論，逕為不受理之諭
    知。
據上論斷，應依刑事訴訟法第二百九十九第一項前段、第三百零三條第三款、第三百
零七條，刑法第一百八十五條之四、第四十一條第一項前段、第七十四條第一款，罰
金罰鍰提高標準條例第二條，判決如主文。
本件公共危險部分經檢察官陳家美到庭執行職務。
中      華      民      國      九十二      年    二    月    十  二    日
                                      臺灣士林地方法院刑事第一庭
                                          法  官  高  愈  杰
右正本證明與原本無異。
如不服本判決，應於判決送達後十日內，向本院提出上訴狀。
                                          書記官  蘇  彥  宇
中      華      民      國      九十二      年    二    月    十  二    日
附錄本案論罪科刑法條全文：
刑法第一百八十五條之四：
  駕駛動力交通工具肇事，致人死傷而逃逸者，處六月以上五年以下有期徒刑。


司法院資訊處製作；財團法人民間司法改革基金會備份。
